```{r datageneration, echo = FALSE, results = "hide"}

#check_answers(my_answers)
```

Question
========

No Reddit é possível encontrar o grupo [r/dataisugly](https://www.reddit.com/r/dataisugly/), o qual contém inúmeros posts sobre visualizações de dados realizadas da forma errada. Na data de 27/09/2022 foi publicado a seguinte [mensagem](https://www.reddit.com/r/dataisugly/comments/xphz87/polls_for_upcoming_s%C3%A3o_paulo_state_governor/) no fórum:

```{r, echo=FALSE, results = "asis"}
f_img <- "exercises-reddit-brazil.jpg"

vdr::exercises_print_img(
  f_img,
  "Publicação do reddit/dataisuglu em 27/09/2022"
  )
```

Analise o gráfico e, sem buscar a resposta no fórum, indique qual o problema com o gráfico.


Solution
================

O problema do gráfico é a escala errada para o eixo vertical. Note que o valor de 20% é compartilhado pelo candidatos **Garcia** e **Tarcísio**, porém em localizações muito diferentes! É impossível de dizer se foi erro do programador ou alguma intenção política. Porém, o visual do gráfico indica, para os mesmos pontos de dados, mais peso visual para um candidato do que para o outro.


Meta-information
================
extype: string
exsolution: `r mchoice2string(c(TRUE, FALSE, FALSE, FALSE, FALSE), single = TRUE)`
exname: "reddit brazil"
exshuffle: TRUE

