```{r datageneration, echo = FALSE, results = "hide"}

#check_answers(my_answers)
```

Question
========

O código abaixo irá criar um gráfico simples com os preços da ação da empresa Engie. 

```{r, echo=TRUE, eval=FALSE}
library(ggplot2)

p <- ggplot(
  yfR::yf_get("EGIE3.SA", first_date = "2018-01-01"),
  aes(x = ref_date, y = price_adjusted)
) + geom_line()
```

Após a execução do código acima, use as ferramentas de programação do R para testar os seguintes temas da figura:

- `ggplot2::theme_light()`
- `ggplot2::theme_bw()`
- `ggplot2::theme_grey()`
- `ggplot2::theme_minimal()`

e lembre de adicionar a informação do tema no título da figura.

Solution
================

```{r solution, eval=FALSE}
plot_fct <- function(theme_str, p) {
  
    this_theme <- eval(parse(text = theme_str))
    p <- p + 
      this_theme() +
      labs(title = stringr::str_glue("{theme_str}"))
    
    return(p)
}

my_themes <- c(
  "ggplot2::theme_light",
  "ggplot2::theme_bw",
  "ggplot2::theme_grey",
  "ggplot2::theme_minimal"
)

l_p <- purrr::map(my_themes, plot_fct, p = p)

cowplot::plot_grid(plotlist = l_p)
```



Meta-information
================
extype: string
exsolution: `r mchoice2string(c(TRUE, FALSE, FALSE, FALSE, FALSE), single = TRUE)`
exname: "stats 01"
exshuffle: TRUE

