```{r datageneration, echo = FALSE, results = "hide"}

#check_answers(my_answers)
```

Question
========

Considere o gráfico _template_ gerado pelo código a seguir:

```{r, echo=TRUE}
library(ggplot2)

p <- ggplot(
  yfR::yf_get("USIM5.SA", first_date = "2018-01-01"),
  aes(x = ref_date, y = price_adjusted)
) + 
  geom_line() +
  labs(subtitle = "SUBTITLE",
       caption = "CAPTION")

```

Pacote `hrbrthemes` oferece uma grande variedade de temas adicionais a serem utilizados em um gráfico do `ggplot2`. Todas funções de tema possum um padrão bem distinto, onde o nome da função inicia com o texto `theme_`. Baseado nesta informação e também no uso da função `ls`, podemos descobrir o nome de todas as funções de tema do `hrbrthemes` com o código abaixo:

```{r, echo=TRUE, eval=FALSE}
library(hrbrthemes)

all_fcts <- ls("package:hrbrthemes")

idx <- all_fcts |> 
  stringr::str_which("theme_")

theme_fcts <- all_fcts[idx]
```

Com base no código anterior:

1. use as ferramentas de programação do R para, de forma automática, aplicar todos os temas anteriores para o gráfico gerado acima.
1. agrege todos os gráfico em um único arquivo com função `cowplot::plot_grid` 
1. salve a figura resultante como `hrbrthemes-demo.png`, pasta documentos (atalho com `~`). Defina o tamanho da figura como height = 20cm e width = 30cm. DICA: Caso a figura gravada sair com fundo transparente, abra-a em um navegador da web, tal como o Chrome ou firefox.



Solution
================

```{r solution, fig.height=10, fig.width=10, warning=FALSE}
library(hrbrthemes)
library(ggplot2)

plot_fct <- function(theme_str, p) {
  
    this_theme <- eval(parse(text = theme_str))
    p <- p + 
      this_theme() +
      labs(title = stringr::str_glue("{theme_str}"))
    
    return(p)
}

all_fcts <- ls("package:hrbrthemes")

idx <- all_fcts |> 
  stringr::str_which("theme_")

theme_fcts <- all_fcts[idx]

# fina all theme fcts
my_themes <- theme_fcts

l_p <- purrr::map(my_themes, plot_fct, p = p)

p_grid <- cowplot::plot_grid(plotlist = l_p)

p_grid

ggsave("~/hrbrthemes-demo.png", p_grid, height = 20, width = 30, units = "cm")
```



Meta-information
================
extype: string
exsolution: `r mchoice2string(c(TRUE, FALSE, FALSE, FALSE, FALSE), single = TRUE)`
exname: "programming"
exshuffle: TRUE

