```{r datageneration, echo = FALSE, results = "hide"}
f_data <- "Exercises-sus-mortality-data.csv"

av_data <- vdr::data_list(be_silent = TRUE)
if (!f_data %in% av_data) {
  cli::cli_abort("cant find {f_data}")
}

```

Question
========

Pacote `microdatasus`, criado por Raphael Saldanha ([rfsaldanha](https://github.com/rfsaldanha)), importa e limpa dados do Sistema de Saúde Único (SUS). No pacote do livro é possível encontrar dados de mortalidade importados pelo `microdatasus` e filtrados para manter apenas algumas colunas da base completa. O arquivo é chamado `r f_data` e pode ser importado com a função `vdr::data_import`.

Com base nos dados da coluna `age`, crie um gráfico de **densidade** para a distribuição de idades de falecimento, incluindo os seguintes itens no gráfico:

- título;
- texto no eixo x e y;
- caption;
- tema `theme_light`

Solution
================

```{r solution}
library(ggplot2)

df_sus <- vdr::data_import("Exercises-sus-mortality-data.csv")

p <- ggplot(df_sus , aes(x = age)) + 
  geom_density() + 
  labs(
    title = stringr::str_glue("Densidade de Mortalidade para o RS"),
    subtitle = stringr::str_glue("Dados para os anos de 2019 e 2020"),
    caption = "Dados do SUS (importado com microdatasus)",
    x = "Idade de Morte",
    y = "Densidade"
  ) + 
  theme_light()

p
```



Meta-information
================
extype: string
exsolution: `r mchoice2string(c(TRUE, FALSE, FALSE, FALSE, FALSE), single = TRUE)`
exname: "stats 01"
exshuffle: TRUE

