```{r datageneration, echo = FALSE, results = "hide"}

```

Question
========

Considerando novamente os dados de mortalidade do SUS, crie um gráfico de densidade de distribuição, porém separe as linhas do gráfico de acordo com o gênero (Masculino/Feminino). Isto é, queremos uma linha de densidade para o sexo masculino, e outra para o feminino. Dica: remova os casos de SEXO = NA (_Not Available_) antes de criar o gráfico.

Solution
================

```{r solution}
library(ggplot2)
library(stringr)

df_sus <- vdr::data_import("Exercises-sus-mortality-data.csv")

p <- ggplot(df_sus, aes(x = age, color = SEXO)) + 
  geom_density() + 
  labs(
    title = str_glue("Densidade de Mortalidade para o RS"),
    subtitle = str_glue("Dados para os anos de 2019 e 2020"),
    caption = "Dados do SUS (importado com microdatasus)",
    x = "Idade de Morte",
    y = "Densidade"
  ) + 
  theme_light()

p
```



Meta-information
================
extype: string
exsolution: `r mchoice2string(c(TRUE, FALSE, FALSE, FALSE, FALSE), single = TRUE)`
exname: "stats 01"
exshuffle: TRUE

