```{r datageneration, echo = FALSE, results = "hide"}

```

Question
========

Pacote `microdatasus`, criado por Raphael Saldanha ([rfsaldanha](https://github.com/rfsaldanha)), importa e limpa dados do Sistema de Saúde Único (SUS). Após a instalação do pacote (veja instruções no [Github](https://github.com/rfsaldanha/microdatasus)), baixe os dados de mortalidade do estado do Rio Grande do Sul utilizando o seguinte código:

```{r, eval=FALSE}
library(microdatasus) 

df_sus <- fetch_datasus(year_start = 2019, 
                        year_end = 2020, 
                        uf = "RS", 
                        information_system = "SIM-DO") |>
  process_sim() |>
  dplyr::mutate(age = as.numeric(IDADEanos))
```

Com base nos dados da coluna `age`, crie um gráfico de **densidade** para a distribuição de idades de falecimento, incluindo os seguintes itens no gráfico:

- título;
- texto no eixo x e y;
- caption;
- tema `theme_light`

Solution
================

```{r solution, eval=FALSE, echo = TRUE}
library(microdatasus) 

df_sus <- fetch_datasus(year_start = 2019, 
                        year_end = 2020, 
                        uf = "RS", 
                        information_system = "SIM-DO") |>
  process_sim() |>
  dplyr::mutate(age = as.numeric(IDADEanos))

p <- ggplot(df_sus , aes(x = age)) + 
  geom_density() + 
  labs(
    title = str_glue("Densidade de Mortalidade para o RS"),
    subtitle = str_glue("Dados para os anos de 2019 e 2020"),
    caption = "Dados do SUS (importado com microdatasus)",
    x = "Idade de Morte",
    y = "Densidade"
  ) + 
  theme_light()

p
```



Meta-information
================
extype: string
exsolution: `r mchoice2string(c(TRUE, FALSE, FALSE, FALSE, FALSE), single = TRUE)`
exname: "stats 01"
exshuffle: TRUE

