```{r datageneration, echo = FALSE, results = "hide"}

```

Question
========

Considerando novamente os dados do SUS, use o comando `facet_grid` para mostrar as densidades de idade de falecimento quando separando os dados por gênero (coluna SEXO) e escolariedade (coluna ESC). DICA: remova os casos de NA nas colunas SEXO e ESC.

Solution
================

```{r solution, eval=FALSE}
library(microdatasus) 

df_sus <- fetch_datasus(year_start = 2019, 
                        year_end = 2020, 
                        uf = "RS", 
                        information_system = "SIM-DO") |>
  process_sim() |>
  dplyr::mutate(age = as.numeric(IDADEanos)) |>
  dplyr::filter(!is.na(SEXO)) |>
  dplyr::filter(!is.na(ESC)) 

p <- ggplot(df_sus , aes(x = age)) + 
  geom_density() + 
  labs(
    title = str_glue("Densidade de Mortalidade para o RS"),
    subtitle = str_glue("Dados para os anos de 2019 e 2020"),
    caption = "Dados do SUS (importado com microdatasus)",
    x = "Idade de Morte",
    y = "Densidade"
  ) + 
  theme_light() + 
  facet_grid(ESC~SEXO)

p
```



Meta-information
================
extype: string
exsolution: `r mchoice2string(c(TRUE, FALSE, FALSE, FALSE, FALSE), single = TRUE)`
exname: "stats 01"
exshuffle: TRUE

