```{r datageneration, echo = FALSE, results = "hide"}

#check_answers(my_answers)
```

Question
========

Utilizando o pacote `yfR` e argumento `freq_data = 'monthly'` em `yf_get`, baixe os dados dos preços **mensais** da Petrobras, ticker = _PETR3.SA_, de 2015 até o dia atual. Com base nos dados importados, crie um histograma dos retornos mensais  da ação, adicionando os seguintes itens ao gráfico:

- título e subtítulo;
- texto no eixo x e y;
- caption;
- tema `theme_light`


Solution
================

```{r solution, eval=FALSE, echo = TRUE}
library(ggplot2)
library(stringr)

ticker <- "PETR3.SA"
df_yf <- yfR::yf_get(ticker, freq_data = 'monthly',
                     first_date = "2015-01-01", 
                     last_date = Sys.Date())

p <- ggplot(df_yf, aes(x = ret_adjusted_prices)) + 
  geom_histogram() + 
  labs(
    title = str_glue("Histograma de Retornos Mensais da {ticker}"),
    subtitle = str_glue("Dados entre {min(df_yf$ref_date)} e {max(df_yf$ref_date)}"),
    caption = "Dados do Yahoo Finance",
    x = "Retorno Mensal",
    y = "Frequência"
  ) + 
  theme_light()

p
```



Meta-information
================
extype: string
exsolution: `r mchoice2string(c(TRUE, FALSE, FALSE, FALSE, FALSE), single = TRUE)`
exname: "stats 01"
exshuffle: TRUE

