```{r datageneration, echo = FALSE, results = "hide"}

#check_answers(my_answers)
```

Question
========

[Statspanda](https://www.instagram.com/statspanda/?hl=en) é outro grupo especializado em produção de conteúdo relacionado a visualização de dados, porém com assuntos muito mais abrangentes que o LatinoMetrics. Em 17/09/2022, o grupo publicou a seguinte figura no [Instagram](https://www.instagram.com/p/CaFZoVpO3gc/?hl=en):

```{r, echo=FALSE, results = "asis"}
f_img <- "exercises-statspanda-instagram_01.png"

vdr::exercises_print_img(
  f_img,
  "Postagem do Statspanda em 19/09/2022"
  )
```

Neste caso, quais foram os elementos **gráficos** utilizados pelo autor e como os mesmos se associam a mensagem da figura.


Solution
================

Os elementos textuais são:

* título e subtítulo com a mensagem do gráfico;

* textos nos eixos verticais e horizontais;

* o número de mortes acima de cada barra do gráfico, sendo usando uma escala padronizada de milhões (1m);

Os elementos gráficos são:

* uso de barras verticais para indicar a mortalidade das diferentes doenças;

* uso de logos para as doenças de maior mortalidade;

* uso de cores sugestivas, com cor preta para a doença mais mortífera;

* Realçe do caso da COVID, com cor vermelha.


Meta-information
================
extype: string
exsolution: `r mchoice2string(c(TRUE, FALSE, FALSE, FALSE, FALSE), single = TRUE)`
exname: "latinometrics 2"
exshuffle: TRUE

