```{r datageneration, echo = FALSE, results = "hide"}

#check_answers(my_answers)
```

Question
========

Em 22/09/2022, o grupo [LatinoMetrics](https://latinometrics.substack.com/) publicou uma visualização de dados a respeito da impressão de confiança da população brasileira em relação as diferens mídias jornalísticas. O conteúdo pode ser acessado no  [Instagram]([https://www.instagram.com/p/Ciz8mFSrZj7/]), e é disponilizado abaixo:

```{r, echo=FALSE, results = "asis"}
f_img <- "exercises-latinometrics-instagram_02.png"

vdr::exercises_print_img(
  f_img,
  "Postagem do LatinoMetrics em 22/09/2022"
  )
```

Observando a figura, destaque os elementos **textuais** e **gráficos** utilizados pelo autor.


Solution
================

Os elementos textuais são:

* título com fonte maior, e _caption_ com origem dos dados. Nota-se também que eixos _x_ e _y_ não possuem texto algum.

Os elementos gráficos:

* Uso de barras horizontais com a percentagem de respostas dos entrevistados. 

* Ordenamento das barras, de forma que a mídia com maior percentagem de confiança, o SBT, fique acima das demais.

* uso de logos das mídias jornalísticas no lado esquerdo do gráfico. 

* uso de cores para direcionar a interpretação do gráfico. A cor vermelha indica a "não confiança" na emissora, enquanto a azul indica confiança.


Meta-information
================
extype: string
exsolution: `r mchoice2string(c(TRUE, FALSE, FALSE, FALSE, FALSE), single = TRUE)`
exname: "latinometrics 2"
exshuffle: TRUE

