```{r datageneration, echo = FALSE, results = "hide"}

#check_answers(my_answers)
```

Question
========

No [Reddit/dataisbeautiful](https://www.reddit.com/r/dataisbeautiful/comments/xoqi8w/revenue_and_budget_comparison_for_every_star_wars/)  é possível encontrar a visualização da receita de todos os filmes da franchise _Star Wars_. 

```{r, echo=FALSE, results = "asis"}
f_img <- "exercises-starwars-reddit_01.png"

vdr::exercises_print_img(
  f_img,
  "Postagem do Reddit/dataisbeautiful"
  )
```

Apesar de ser esteticamante interessante, o mesmo poderia ser melhorado. Com base no que aprendeu neste capítulo do livro, analise o gráfico e faça recomendações para  sua melhoria buscando sempre maior claridade e simplicidade.


Solution
================

Assumindo que a mensagem do gráfico é o faturamente ano a ano de todos os filmes relacionados a _franchise_, as mudanças que certamente melhorariam o gráfico são:

1. modificar o gráfico para um com o tempo no eixo horizontal, o qual é mais intuitivo ao mostrar o tempo evoluindo para a direita;
1. usar barras verticais para cada filme, adicionando um texto com o "budget" de cada filme no topo de cada barra;
1. remover as "espadas de laser" e outros elementos visuais desnecessários, as quais não tem finalidade alguma na interpretação do gráfico e não adicionam informação relevante;
1. usar cores para ressaltar os filmes com maiores faturamentos, possivelmente com uma paleta de cores de intensidade;


Meta-information
================
extype: string
exsolution: `r mchoice2string(c(TRUE, FALSE, FALSE, FALSE, FALSE), single = TRUE)`
exname: "starwars--reddit"
exshuffle: TRUE

