```{r datageneration, echo = FALSE, results = "hide"}

```

Question
========

Com base na função `yfR::yf_collection_get`, baixe os dados de preços de ações para a composição atual do índice Ibovespa, com início a cinco anos atrás e término como sendo a data atual. Com base nos dados importados, siga os seguintes passos:

1. filtre os dados para manter apenas as 5 ações com maior rentabilidade acumulado na período, e as 5 com menor.
1. construa uma figura com os retornos acumulados das 10 ações selecionadas anteriormente, onde o eixo horizontal representa as datas.
1. Implemente as seguintes modificações no gráfico:
    - Adicione título, subtítulo e caption e também o texto dos eixo horizontal e vertical;
    - modifique a escala do eixo horizontal para percentagens com comando `scale_y_continuous(labels = scales::percent)`;
    - use o tema `theme_light`;
1. exporte a figura resultante para um arquivo de tamanha tamanho 10 cm (height) X 15 cm (width) chamado "fig-ibov-10-ações.png", e localizado na pasta padrão "Documentos" (atalho com `~`);


Solution
================

```{r solution, eval=FALSE}
library(ggplot2)

df_ibov <- yfR::yf_collection_get("IBOV",
                                  first_date = Sys.Date() - 5*365)

# passo 01
df_tab <- df_ibov |>
  dplyr::group_by(ticker ) |>
  dplyr::summarize(final_ret = dplyr::last(cumret_adjusted_prices)) |>
  dplyr::arrange(final_ret)

n_selected <- 5
selected <- dplyr::bind_rows(
  head(df_tab, n_selected),
  tail(df_tab, n_selected)
)

df_ibov <- df_ibov |>
  dplyr::filter(ticker %in% selected$ticker)

p <- ggplot(df_ibov, aes(x = ref_date, y = cumret_adjusted_prices, 
                         color = ticker)) + 
  # passo 02
  geom_line() +
  # passo 03
  labs(title = "Retornos acumulados para 10 ações do Ibovespa",
       subtitle = stringr::str_glue("Dados entre {min(df_ibov$ref_date)} e {max(df_ibov$ref_date)}"),
       caption = stringr::str_glue("Compilado em {Sys.time()}"),
       x = "Dias",
       y = "Retorno Acumulado") +
  scale_y_continuous(labels = scales::percent) + 
  theme_light()

p

# passo 04
f_png <- "~/fig-ibov-10-ações.png"
ggsave(filename = f_png, plot = p,
       height = 10, width = 15, units = "cm")

fs::file_exists(f_png)
```

Meta-information
================
extype: string
exsolution: `r mchoice2string(c(TRUE, FALSE, FALSE, FALSE, FALSE), single = TRUE)`
exname: "ggplot 09"
exshuffle: TRUE

