```{r datageneration, echo = FALSE, results = "hide"}

#check_answers(my_answers)
```

Question
========

Exporte a figura anterior com as seguintes informações:

1. arquivo de exportação chamado "fig-eoc-vdr.png" e localizado na pasta padrão "Documentos" (atalho com `~`);
1. use um tamanho 10 X 10 em centímetros

Verifique se o arquivo foi criado corretamente na pasta desejada.

Solution
================

```{r solution, eval=FALSE}
require(ggplot2)

N <- 100
vec <- rnorm(N)
df <- dplyr::tibble(
  y = vec,
  x = 1:N,
  type = sample(c("A", "B"), size = N, replace = TRUE)
  )

p <- ggplot(df, aes(x = x, y = y, 
                    color = type, 
                    label = type)) + 
  #geom_point(aes(size = x)) + 
  labs(title = "TÍTULO",
       subtitle = "SUBTÍTULO",
       caption = "CAPTION",
       x = "texto X",
       y = "texto Y") + 
  geom_line() + 
  geom_text() + 
  colorspace::scale_colour_discrete_qualitative("Harmonic")

f_png <- "~/fig-eoc-vdr.png"
ggsave(filename = f_png, plot = p,
       height = 10, width = 10, units = "cm")

fs::file_exists(f_png)
```

Meta-information
================
extype: string
exsolution: `r mchoice2string(c(TRUE, FALSE, FALSE, FALSE, FALSE), single = TRUE)`
exname: "ggplot 09"
exshuffle: TRUE

