```{r datageneration, echo = FALSE, results = "hide"}
f_data <- "Chapter07-latlong-cities-brazil.csv"

av_data <- vdr::data_list(be_silent = TRUE)
if (!f_data %in% av_data) {
  cli::cli_abort("cant find {f_data}")
}
#check_answers(my_answers)
```

Question
========

Utilizando função `geobr::read_state()`, baixe os dados do estado do Rio Grande do Sul e, com os dados disponíveis no arquivo "`r f_data`" do pacote `vdr`:

1. mostre as cidades gaúchas como pontos azuis no mapa, ajustando o tamanho e transparência dos pontos para melhor visualização do mapa;
2. mostre a capital, Porto alegre, como um ponto vermelho com tamanho e intensidade maior.
3. adicione o texto "PORTO ALEGRE" em preto, acima do ponto de localização da capital.
4. adicione título e caption para o gráfico


Solution
================

```{r solution}
df_rs <- geobr::read_state(code_state = "RS")

f_cities <- "Chapter07-latlong-cities-brazil.csv"
df_cities_rs <- vdr::data_import(f_cities) |>
  dplyr::filter(codigo_uf == 43) # 43 is state of RS

poa <- df_cities_rs |>
  dplyr::filter(capital == TRUE)

p <- ggplot() + 
  geom_sf(data = df_rs) + 
  # etapa 01
  geom_point(data = df_cities_rs,  
             aes(y = latitude, x = longitude),
             color = 'blue',
             size = 1,
             alpha = 0.5) + 
  # etapa 02
  geom_point(data = poa,
             aes(y = latitude, x = longitude),
             color = 'red',
             size = 2,
             alpha = 1) +
  # etapa 03
  geom_text(data = poa,
             aes(y = latitude, x = longitude,
                 label = "PORTO ALEGRE"),
             color = 'black',
             size = 3,
             alpha = 1,
            nudge_y = 0.25) + 
  # etapa 04
  labs(title = "Cidades do Estado do Rio Grande do Sul",
       caption = "Dados do IBGE e pacote vdr")
  

p
```



Meta-information
================
extype: string
exsolution: `r mchoice2string(c(TRUE, FALSE, FALSE, FALSE, FALSE), single = TRUE)`
exname: "stats 01"
exshuffle: TRUE

